臺灣板橋地方法院刑事判決　　　　　　　 93年度訴字第723號
公　訴　人　臺灣板橋地方法院檢察署檢察官
被　　　告　乙○○
選任辯護人　甲○○律師
上列被告因毒品危害防制條例案件，經檢察官提起公訴（93年度
偵字第2809號），本院判決如下：
    主  文
乙○○無罪。
    理  由
一、本件公訴意旨略以：被告乙○○曾於民國89年間因毒品危害
    防制條例案件，經臺灣板橋地方法院於89年8 月8 日以89年
    簡字88號判決有期徒刑6 月確定，並於91年1 月29日易科罰
    金執行完畢。嗣分別於93年1 月8 日及1 月15日，以新台幣
    （下同）8 萬元及7 萬元之代價，基於意圖販賣而持有之意
    思，在台北縣新莊市等不詳處所，向真實姓名年籍不詳綽號
    「阿姊」之人販入第二級毒品安非他命與第一級毒品海洛因
    ，並於不詳時地購入分裝機、分裝袋、漏斗、毛刷、研磨機
    、電子磅秤等物。嗣於同（93）年1 月31日18時30分許，經
    警據報前往新莊市○○路235 號8 樓（原起訴書誤載為253
    號8 樓；應予更正）丙○○（涉犯毒品罪案件，已另行判決
    罪刑確定，現正執行中）、丁○○（起訴書誤載為林心如，
    應予更正）租屋處查緝毒品時，乙○○恰於上址屋外樓梯處
    ，且於發現警方時隨即沿樓梯向下逃跑，惟仍遭警逮捕，並
    同意警方搜索其皮包，當場查獲海洛因毒品23小包（總淨重
    6.8 公克）、安非他命毒品13包（總淨重17公克）、帳冊1
    本、注射針筒6 支、分裝鏟3 支等物，復於同日21時30分許
    ，再度同意警方搜索其位於台北縣板橋市○○街62號5 樓住
    處，起獲海洛因毒品4 包（總淨重42 .1 公克）、安非他命
    毒品4 包（總淨重61.6公克）、分裝袋1 包、安非他命吸食
    器、漏斗各2 個、研磨機、電子磅秤各1 台、毛刷1 支等物
    ，而查知上情。因認被告乙○○涉犯有毒品危害防制條例第
    5 條第1 項、第2 項意圖販賣而持有第1 級毒品海洛因罪與
    第2 級毒品安非他命罪嫌（按檢察官原起訴被告係犯毒品危
    害防制條例第4 條第1 項、第2 項販賣第1 級毒品海洛因罪
    與第2 級毒品安非他命罪；嗣經蒞庭公訴檢察官變更起訴法
    條為毒品危害防制條例第5 條第1項 、第2 項意圖販賣而持
    有第1 級毒品海洛因罪與第2 級毒品安非他命罪；見本院卷
    第77頁、第132 頁）。
二、按犯罪事實應依證據認定之，無證據不得認定犯罪事實，又
    不能證明被告犯罪者應諭知無罪之判決，刑事訴訟法第154
    條第2 項及第301 條第1 項分別定有明文。又刑事訴訟法上
    所謂認定事實之證據，係指足以認定被告確有犯罪行為之積
    極證據而言，該項證據自須適合於被告犯罪事實之認定，始
    得採為斷罪資料；事實之認定應憑證據，如未發現相當證據
    ，或證據不足以證明，自不能以推測或擬制之方法，以為裁
    判之依據；次按認定不利於被告之事實，須依積極證據，茍
    積極之證據本身存有瑕疵而不足為不利於被告事實之認定，
    即應為有利於被告之認定，更不必有何有利之證據；而此用
    以證明犯罪事實之證據，猶須於通常一般人均不至於有所懷
    疑，堪予確信其已臻真實者，始得據以為有罪之認定，倘其
    證明尚未達到此一程度，而有合理性之懷疑存在，致使無從
    為有罪之確信時，即應為無罪之判決；最高法院82年度臺上
    字第163 號著有判決、同院76年度臺上字第4986號、30年度
    上字第816 號及最高法院29年上字第3105號、40年臺上字第
    86號亦分別著有判例可資參照。再按刑事訴訟法第154 條第
    2 項規定：被告之自白，不得作為有罪判決之唯一證據，仍
    應調查其他必要之證據，以察其是否與事實相符。其立法旨
    意乃在防範被告自白之虛擬致與真實不符，故對自白在證據
    上之價值加以限制，明定須藉補強證據以擔保其真實性。又
    利用非共同被告之共犯之自白或其他不利於己之陳述，作為
    認定其他共同被告犯罪之證據，不特與利用該被告自己之自
    白作為其犯罪之證明同有自白虛偽性之危險，亦不免有嫁禍
    於其他共同被告而為虛偽供述之危險。故就刑事訴訟法第
    156 條第2 項之立法意旨觀之，非共同被告之共犯之自白或
    其他不利於己之陳述，固得作為認定其他共同被告犯罪之證
    據，但不得作為有罪判決之唯一證據，仍應調查其他必要之
    證據，以察其是否與事實相符，亦即仍須有補強證據以擔保
    該共犯自白之真實性，始得採為斷罪之依據，並非絕對可由
    法院自由判斷該共犯之自白或不利於己之陳述之證明力。若
    不為補強證據之調查，而專憑此項供述據為其他共同被告犯
    罪事實之認定，即與上開規定有違。矧修正前肅清煙毒條例
    第九條第一項之施用毒品罪，供出毒品來源因而破獲者，得
    減輕其刑，該條例第11條定有明文；則施用毒品之人，如供
    其毒品來源因而破獲者，既得藉以邀求寬典減輕其刑，為擔
    保其所為不利於其他共同被告（對向共犯）之陳述之真實性
    ，尤應有足以令人確信其陳述為真實之補強證據。又上開所
    謂共犯，包括任意共犯及必要共犯（含對向犯罪之共犯）。
    所謂補強證據，則指除該自白或不利於己之陳述本身之外，
    其他足以證明自白之犯罪事實確具有相當程度真實性之證據
    而言，雖所補強者，非以事實之全部為必要，但亦須因補強
    證據與自白之相互利用，足使犯罪事實獲得確信者，始足當
    之；最高法院88年度台上字第2295號，同院87年度台上第3
    182 號、第3471號、第3472號、第4348號分別著有判決可資
    參照。本件公訴人認為被告乙○○涉犯有前開毒品危害防制
    條例第5 條第1 項與同條第2 項意圖販賣而持有第1 級毒品
    海洛因罪與第2 級毒品安非他命罪嫌，無非係以下列證據：
    1 、被告於偵查之供述。2 、扣案之分裝袋、研磨機、電子
    磅秤、毛刷、漏斗等物，以及海洛因、安非他命毒品，以證
    明被告意圖販賣而販入毒品之事實。3 、法務部調查局93年
    3 月8 日調科壹字000000000 號鑑驗通知書及內政部警政署
    刑事警察局93年3 月15日刑鑑字第093004 3893 號鑑驗通知
    書，以證明扣案之送驗白粉27包，共有25包含海洛因成分，
    純質淨重10.4 9公克，剩餘2 包無海洛因成分；而扣案之安
    非他命總淨重達77.71 公克，取0.28公克供鑑驗，剩餘77.4
    3 公克之事實。4 、查扣之帳冊1 本，以證明被告與林繼思
    有交易之事實等，資為被告涉犯前開意圖販賣而持有第1 級
    毒品海洛因罪與第2 級毒品安非他命罪等之依據。本件訊據
    被告乙○○堅決否認有公訴人所指訴之前開意圖販賣而持有
    第1 級毒品海洛因罪與第2 級毒品安非他命罪等犯行，辯稱
    ：1 、其本人只是單純購買上開毒品海洛因與安非他命供自
    己施用而已，並非如檢察官所指訴係意圖販賣而持有毒品。
    因之前毒品價格較便宜，故其本人就一次買上開毒品多一點
    ，以供自己施用。上開毒品係其本人分二次購買；因其原本
    就要買齊安非他命與海洛因，是當時綽號「阿姊」之女子對
    其表示，因暫時沒有安非他命，故要其本人先拿海洛因，安
    非他命是之後才拿的；故才如起訴書所指於93年1 月8 日及
    1 月15日向上開「阿姊」購買海洛因與安非他命；其本人於
    警詢時亦有供稱毒品是如何購得。2 、其本人之前曾因施用
    毒品過量，致發生休克情事，故其友人丙○○、丁○○曾規
    勸其勿施用過量之毒品；自此之後，其本人即將海洛因與安
    非他命各分裝成1 小包，藉以控制施用毒品的量。而且其於
    外出時，不可能1 次帶1 大包毒品出門，故才將前開購得之
    毒品分裝成1 小包。其本人所以去上開新莊市○○路235 號
    8 樓該址，是希望可以戒除其本人之毒癮，因丙○○、丁○○2 人同意其本人可在新莊路上址慢慢減量戒癮；而且在戒
    癮過程中，因身體會有不舒服情形出現，因丙○○、丁○○
    2 人則表示可以照顧其本人，故其本人才會帶上開23包毒品
    海洛因與13包安非他命前往新莊路上址。3 、被查扣前開帳
    冊所寫「阿恩」，1 月27日，還2 千元，結餘1 萬元等，是
    其本人所寫之筆跡，乃指丙○○於93年1 月27日之前1 個月
    曾於前揭新莊市○○路235 號8 樓租屋處或其板橋市○○街
    62號5 樓租屋處向其本人借貸1 萬2 千元，嗣於1 月27日還
    2 千元，尚欠其本人1 萬元；至於帳冊上所載「愛睏」者，
    係指叫黃如聰之「愛睏」者因積欠車行款項，嗣該「愛睏」
    者以電話通知其本人至車行，其本人遂騎車號ＱＦＶ─３７
    ３號機車至該車行，車行老闆乃要其本人將機車留下質押，
    始願讓其友人「愛睏」者離開，隨後車行老闆即將其所有上
    開機車典當，因其事後無法找到典當單據去贖回機車，且該
    「愛睏」者後來又在羈押，故其本人遂認係該「愛睏」者積
    欠其本人款項，嗣等該「愛睏」者出獄後要該「愛睏」者慢
    慢清償其款項；至於帳冊上記載「阿盟」、「阿華」等人亦
    係向其本人借貸款項者。辯護人為被告辯護略稱：1 、被告
    所購買之上開毒品海洛因與安非他命，單純是供被告自己施
    用，本件並無證據證明被告有販賣的意圖，亦無其他證據可
    以證明被告將購入之上揭毒品要供販賣之用。2 、丙○○、
    丁○○2 人於警詢筆錄之證詞，應屬傳聞證據之例外，認應
    有證據能力，辯方引為對被告有利的證據。
    3、扣案之帳冊上只有記載金錢的欠、還紀錄，無法證明是
    交易毒品的紀錄，故上開帳冊並無證據能力。
三、本院認為被告無罪之理由：
（一）、被告乙○○於為警查獲後，於警詢時即供稱：「（問：
        你如何遭警方查獲？）因我要到新莊市○○路235 號8
        樓找朋友丙○○，至235 號8 樓時發現有警方在門口，
        我馬上拔腿就跑，由8 樓跑樓梯下樓，因腿部有舊傷，
        跑至1 樓時當場為警方查獲我身上持有毒品。」，「
        （問：警方於你何處？查獲何物？何人所有？）警方
        於新莊市○○路235 號1 樓，由我身上背包查獲一級
        毒品海洛因重6.8 公克及二級毒品安非他命17公克、
        帳冊乙本、注射針筒6 支、分裝杓3 支等物品，該物
        品均為我本人所有。」，「（問：新莊市○○路235
        號「應為253 號始正確」8 樓係何人所承租？何人居
        住在此？）該址是由乙名叫廖思源之男子所承租，該
        處現住有丙○○及丁○○二人，有時我會到該處居住
        。」，「（問：警方經你同意於93年1 月31日21時30
        分前往你租屋處，臺北縣板橋市○○街62號5 樓，起
        獲何物？）警方經我同意於租屋處起獲一級毒品海洛
        因淨重42.1公克、二級毒品安非他命61.6公克、分裝
        袋1 大包、研磨機乙台、電子磅秤乙台、吸食器2 個
        、漏斗2 個、毛刷乙支等物均為我本人所有。」，「
        （問：警方於租屋處所查獲之研磨機乙台、電子磅秤
        乙台、分裝袋1 大包、漏斗2 個、毛刷乙支等證物是
        否為你方便分裝，販售於他人之用？）不是，因為方
        便自己注射吸食，並無販售於他人之用途。」，「（
        問：警方於你身上及租屋處所查獲之毒品係向何人所
        購得？如何交易）跟一名綽號叫「姐仔」之女子所購
        得。購買毒品時均以電話0000000000號與他（她）聯
        絡，約不定點之地方交易。」，「（問：第一次吸食
        於何時？最後一次吸食在何時？）在84年時候就開始
        吸食，最後一次吸食是在93年1 月31日11時許在租屋
        處貴興街62號5 樓。」，「（問：警方查獲犯嫌丙○○所使用之毒品是否向你所購得？）不是，向何人購
        得我不知道。」各等語在卷（93度偵字第2809號偵查
        卷第5 頁起至第9 頁），由此可知，被告於經警查獲
        調查時，於警詢中亦供稱於其身上與租屋處為警所查
        獲之上開毒品係向一位綽號叫「姐仔」之女子所購得
        ，以供其本身自行注射吸食施用；至於研磨機、電子
        磅秤、漏斗、毛刷、注射針筒等物係其本人施用毒品
        所用之物各等情至明，可見被告於警詢中並未供稱前
        揭經警查獲之毒品係其準備供販賣之用至明。
（二）、又被告最初經檢察官於偵查時亦供稱：「（問：93年
        1 月31日21時30分在板橋貴興街62號5 樓起獲海洛因
        等毒品，是你所有？）對，我向「阿姊」的人買的，
        （她）他姓名、年籍不知、不定時、不定點買的，從
        去（92）年11月間買到93年1 月15日止，我們都約在
        定點，1 月15日那天約在新莊，何處已不記得，我用
        7 萬元買海洛因4 包等，安非他命用8 萬元買的，也
        是在1 月8 日買的，分裝機、分裝袋等都是在別處買
        的，是我所有。」，「（問：吸毒？）有。」，「（
        問：最後一次吸食毒品？）昨天早上在家裡吸食的，
        我用安非他命用烤的，我沒有用針筒，我從92年11月
        間在我家施用毒品。」，「（問：販毒？）沒有，全
        部是我自己要用的。」，「（問：丙○○毒品你給他
        的？）不是。」等語在卷（同上偵查卷第46頁背面至
        第47頁背面）。是由被告於偵查中經檢察官調查偵訊
        可知，被告亦供稱其為警查獲之上開海洛因與安非他
        命等毒品係向一位「阿姊」的人所購得；分裝機、分
        裝袋等物品亦係其本人另外購得，以供其本人自行施
        用毒品之用，其本人並未販毒，亦未給予丙○○毒品
        各等情亦明。
（三）、再證人丙○○於為警查獲後，於警詢時亦供稱，當時
        警方除查獲其本人外，尚查獲其女友丁○○與室友即
        被告乙○○二人；警方在前揭新莊市○○路235 號8
        樓其本人與女友丁○○房間內所查獲之安非他命殘渣
        袋2 袋、鏟子1 支、吸食器1 組等物均惟其本人所有
        ，另於室友即被告乙○○之隨身背包內起獲有海洛因
        23包（淨重6.8 公克）、安非他命13包（淨重17公克
        ）、帳冊1 本、注射針筒6 支、分裝鏟3 支等物；上
        開鏟子、吸食器等物係供其施用安非他命之工具；其
        所施用之安非他命係於92年12月間向「阿峰」之男子
        所購買；前揭新莊市○○路235 號8 樓房間係其女友
        丁○○所承租，此外被告乙○○亦有分租；其本人知
        悉室友即被告乙○○有吸食安非他命，惟並不知有販
        賣安非他命；於前開板橋市○○街62號5 樓被告乙○○之租屋處查扣之帳冊，該帳冊內所載「阿恩」，1
        月27日，還2 千元，結餘1 萬元，該「阿恩」係其本
        人，惟該帳冊內所載之金額款項係其本人向被告乙○○借錢所記載之帳目，並非向被告乙○○購買毒品之
        帳目等語在卷（同上偵查卷第12頁至第15頁）；又證
        人丙○○於本院經實施交互詰問時，亦證稱：1 、當
        時其本人與其女友丁○○承租上揭新莊路235 號8 樓
        房間時，有請被告乙○○幫忙搬家，嗣因被告乙○○
        發現有2 個房間，乃分租另一間房間；因當時見被告
        乙○○毒癮很大，遂要被告乙○○至其上開新莊路之
        租屋處居住，可以戒除毒癮，並幫忙照顧被告，也可
        以請被告分擔房租。2 、93年1 月31日警員至前揭新
        莊市○○路235 號8 樓查獲時，當時其有施用安非他
        命，惟並未施用海洛因；當場所查獲者僅有殘渣袋，
        但並未查獲海洛因或安非他命；其本人所施用之安非
        他命是向1 位「阿峰」者所購買。3 、因被告乙○○
        有車可載，故於93年1 月30日晚上曾與其本人約定隔
        （31）日早上要至行天宮拜拜，惟被告於31日上午即
        離開新莊路租屋處。4 、被告嗣於93年1 月31日晚上
        至上揭新莊路租屋處原本是要載其本人與女友丁○○
        去拜拜，當時並不知被告身上攜帶有海洛因23小包與
        安非他命13包；而是被告為警查獲時始知被告身上帶
        有毒品；被告當時身上所攜帶之毒品並非要帶來供其
        本人施用。5 、其本人記得曾向被告借貸2 千元，亦
        記得應有向被告借過1 萬元，惟因時間已經過1 年半
        ，無法記憶清楚；各等語明確（本院卷第138 頁至第
        145 頁）；由前開證人丙○○於警詢和本院之證詞可
        知，上開扣案之帳冊所載「阿恩」，1 月27日，還2
        千元，結餘1 萬元一節，確實係證人丙○○向被告借
        貸款項之記載，並非被告販賣毒品給證人丙○○之毒
        品交易記載之帳冊；而且由證人丙○○之前揭證述，
        亦可明瞭被告當時確有租住前揭新莊路235 號8 樓房
        間，且因被告要戒除毒癮之故，遂分租前開房間，並
        由證人丙○○與其女友丁○○幫忙照顧；再者，被告
        於為警查獲當日身上所攜帶之海洛因或安非他命毒品
        ，證人丙○○既不知情，如何遽認係被告係供意圖販
        賣毒品海洛因或安非他命之用？何況被告迭於警詢、
        偵查中迄至本院調查、審理時均供稱其經警查獲之前
        揭毒品海洛因或安非他命均係供其本人自行施用等情
        明確。
（四）、按本件被告先於93年1 月31日18時30分許在台北縣新
        莊市○○路253 號8 樓，為警查獲第一級毒品海洛因
        23小包（總淨重6.8 公克）、第二級毒品安非他命13
        包（總淨重17公克）、帳冊1 本、注射針筒6 支、分
        裝鏟3 支等物，嗣又於同年月日21時30分許在台北縣
        板橋市○○街62號5 樓住處，為警查獲第一級毒品海
        洛因4 包（總淨重42.1公克）、第二級毒品安非他命
        4 包（總淨重61.6公克）、分裝袋1 包、安非他命吸
        食器、漏斗各2 個、研磨機、電子磅秤各1 台、毛刷
        1 支等物，業經檢察官以被告係意圖販賣而持有第一
        級毒品海洛因與意圖販賣而持有第二級毒品安非他命
        各等罪起訴，此有本案之起訴書在卷足憑（即臺灣板
        橋地方法院檢察署檢察官92年度偵字第2809號起訴書
        ）；惟查被告乙○○前另被訴基於施用第一級毒品海
        洛因及第二級毒品安非他命之概括犯意，自92年11月
        間起至93年8 月4 日止，在台北縣新莊市○○路235
        號8 樓、台北縣板橋市○○街62號5 樓租屋處等地，
        連續施用第一級毒品海洛因、第二級毒品安非他命多
        次；嗣於上開（四）段所述之93年1 月31日18時30分
        許與同年月日21時30分許等時間、地點為警查獲上揭
        毒品與施用工具；再於93年8 月5 日於台北縣新莊市
        ○○路○段64號前經警緝獲；隨後經被告乙○○帶警
        至台北縣新莊市○○路897 號14樓之9 租屋處查獲，
        並扣得被告乙○○所有之海洛因2 包與施用之注射針
        筒2 支各等情，認被告涉犯有連續施用第一級毒品海
        洛因與施用第二級毒品安非他命多次等情，亦經檢察
        官提起公訴（同署93度毒偵字第727 號）暨移送併辦
        （同署93度毒偵字第3640號）在案，並經本院於93年
        11月9 日以93年度訴字第715 號判決就其所犯連續施
        用第一級毒品罪，判處有期徒刑1 年；就其所犯連續
        施用第二級毒品罪，判處有期徒刑10月，應執行有期
        徒刑1 年8 月，於93年12月24日判決確定在案各等情
        ，業經本院調取上開刑事偵查與審判及執行卷宗核閱
        無訛（臺灣板橋地方法院檢察署94年執字第316 號受
        刑人乙○○毒品危害防制條例執行卷宗，含該署93年
        毒偵字第772 號、3640號偵查卷宗、本院93年訴字第
        715 號刑事卷宗、本院93年他字第173 號卷宗；見本
        院卷第86頁），並有上開本院93年度訴字第715 號被
        告刑事判決正本在卷可稽（本院卷第155 頁起至第15
        7 頁）及臺灣高等法院被告全國前案紀錄表足憑（本
        院卷第164 頁）。由上開說明可知，本件起訴書於犯
        罪事實欄中所載被告為警查獲之時間、地點及查獲時
        所扣案之物品均與本院上揭93年度訴字第715 號被告
        刑事判決內所述之犯罪事實相同。則被告既係於上開
        93年1 月31日18時30分許在台北縣新莊市○○路253
        號8 樓，為警查獲第一級毒品海洛因23小包（總淨重
        6.8 公克）、第二級毒品安非他命13包（總淨重17公
        克）、帳冊1 本、注射針筒6 支、分裝鏟3 支等物，
        嗣又於同年月日21時30分許在台北縣板橋市○○街62
        號5 樓住處，為警查獲第一級毒品海洛因4 包（總淨
        重42.1公克）、第二級毒品安非他命4 包（總淨重61
        .6 公 克）、分裝袋1 包、安非他命吸食器、漏斗各
        2 個、研磨機、電子磅秤各1 台、毛刷1 支等物，業
        經檢察官以被告係連續施用第一級毒品海洛因與連續
        施用第二級毒品安非他命予以提起公訴，並經判決有
        罪確定，已如前述；惟檢察官竟就於前開相同之時間
        、地點查獲之事實、扣案物品，再行以被告係犯毒品
        危害防制條例第5 條第1 項、第2 項意圖販賣而持有
        第1 級毒品海洛因罪與第2 級毒品安非他命罪嫌，而
        再行起訴（按檢察官原起訴被告係犯毒品危害防制條
        例第4 條第1 項、第2 項販賣第1 級毒品海洛因罪與
        第2 級毒品安非他命罪；嗣經蒞庭公訴檢察官變更起
        訴法條為毒品危害防制條例第5 條第1 項、第2 項意
        圖販賣而持有第1 級毒品海洛因罪與第2 級毒品安非
        他命罪；見本院卷第77頁、第132 頁）。前後顯有矛
        盾；蓋被告為警查獲之前開2 種毒品，既係被告本身
        所購得，用供其本人自行施用毒品之物，而構成施用
        第1 級毒品海洛因罪與第2 級毒品安非他命罪；豈會
        再度轉變成係被告意圖販賣而持有第1 級毒品海洛因
        罪與第2 級毒品安非他命罪；再者，本件被告於警偵
        訊時均矢口否認有意圖販賣而持有第1 級毒品與第2
        級毒品之犯行，已見前述。何況本件檢察官起訴本案
        所憑之證據，僅係以被告之偵查供述、上開扣案物品
        、法務部調查局鑑驗通知書及內政部警政署刑事警察
        局鑑驗通知書，而上開被告施用第1 級毒品海洛因罪
        與第2 級毒品安非他命罪之93年度訴字第715 號刑事
        判決所據以認定之證據資料除被告之自白外，亦同樣
        以上開扣案物品及鑑定通知書為判決基礎。由此可見
        檢察官就本案而言，已是就同樣查獲之事實、證物，
        另行以不同罪名對於被告重行起訴，對於被告而言，
        可說一事兩判，而且前後認定事實竟然不同，互相矛
        盾；故檢察官就本案於同一時間、地點所查獲之相同
        證物，竟然作為被告不同犯罪事實之認定，而予起訴
        ，顯然矛盾而不合邏輯。
（五）、綜上調查，本件公訴人就被告之前所查獲之相同事實
        、相同證物，竟作為被告不同罪名之認定，顯有矛盾
        ，已如上述。而且公訴人起訴被告本罪之前開扣案分
        裝機、分裝袋、漏斗、毛刷、研磨機、電子磅秤、注
        射針筒與前揭毒品海洛因、安非他命及帳冊等物，均
        無法資為證明係被告意圖販賣而持有第1 級毒品海洛
        因罪與第2 級毒品安非他命罪之依據；證人丙○○於
        警詢和本院之證詞亦足資為本案被告並未如公訴人所
        指訴之被告犯有圖販賣而持有第1 級毒品海洛因罪與
        第2 級毒品安非他命罪之有利證據，亦見前述；可見
        被告辯稱其經警查扣之上開毒品海洛因與安非他命等
        物，係購來供自行施用，並非意圖供販賣而持有等情
        應可採信；此外又查無其他積極事證足認被告確犯有
        公訴人所指訴之上開犯行，揆諸首揭判決（例）說明
        ，因不能證明被告犯罪，自應諭知被告為無罪之判決。
四、本件因公訴人未能積極舉證被告確有公訴人所指訴之犯行
    ，已見前述；再者，蒞庭檢察官聲請就查獲證人丙○○所
    犯毒品案件時，所扣得之安非他命殘渣袋鑑驗該殘渣袋上
    是否有被告乙○○之指紋，以證明被告有販賣毒品之事實
    云云；惟查證人丙○○於警詢及本院審理時均證稱其施用
    之毒品安非他命係向一位「阿峰」之男子所購買，已見上
    述；故公訴檢察官聲請鑑驗上開丙○○所犯毒品案件所扣
    得之安非他命殘渣袋指紋一節，因與本案並無直接關聯性
    ，且前開丙○○所犯毒品案件業已判罪確定，上開安非他
    命殘渣袋業經執行檢察官命令處分銷燬，此有檢察官扣押
    物品處分命令1 紙在卷足憑；從而檢察官上開聲請鑑驗安
    非他命殘渣袋指紋自無必要，併予敘明。又公訴檢察官於
    本院審理時業已捨棄聲請傳訊證人丁○○到庭作證（本院
    卷第146頁），合併敘明。
五、又本件被告經查獲持有之前開第一級毒品海洛因27包與第
    二級毒品安非他命17包等物，已於被告所犯前開施用毒品
    案件沒收銷燬（本院前述93年度訴字第715 號刑事判決參
    照），且被告前開持有第一級毒品海洛因與第二級毒品安
    非他命罪均已為上開連續施用第一級毒品海洛因與第二級
    毒品安非他命罪名所吸收，故不再對被告論以持有第一級
    毒品與第二級毒品罪名，附此敘明。
據上論斷，應依刑事訴訟法第301 條第1 項前段判決如主文。
本案經檢察官陳孟黎到庭執行職務。
中　　華　　民　　國　　94　　年　　9　　月　　9　　日
       刑事第五庭    審判長法　官  陳坤地
                           法  官  潘長生
                           法  官  許映鈞
上列正本證明與原本無異。
如不服本判決，應於判決送達後10日內向本院提出上訴狀。
                           書記官  李淑秋
中　　華　　民　　國　　94　　年　　9 　　月　　21　　日
